臺灣高等法院高雄分院刑事判決　　　　 96年度上易字第577號
上　訴　人　臺灣高雄地方法院檢察署檢察官
被　　　告　甲○○
上列上訴人因被告違反毒品危害防制條例案件，不服臺灣高雄地
方法院96年度易字第188 號中華民國96年5 月17日第一審判決（
起訴案號：臺灣高雄地方法院檢察署95年度毒偵字第8804號，併
辦案號：同署96年度毒偵字第4721號），提起上訴，本院依簡式
審判程序判決如下：
    主  文
原判決撤銷。
甲○○施用第二級毒品，處有期徒刑陸月，減為有期徒刑月，
如易科罰金以新台幣壹仟元折算壹日。
    事  實
一、甲○○於民國94年間因施用毒品案件，經原審94年度毒聲字
    第1406號裁定送觀察勒戒，甫於94年7 月25日因無繼續施用
    傾向出所。詎仍未戒除毒癮，明知MDMA為毒品危害防制條例
    第2 條第2 項第2 款明定之第二級毒品，不得施用或持有，
    復基於施用第二級毒品之犯意，於95年10月1 日21時許，在
    高雄市享溫馨KTV 內，以將MDMA摻入飲料方式，施用第二級
    毒品MDMA1 次。嗣於95年10月5 日13時50分許，在高雄市○
    ○區○○路459 巷15號前為警查獲，且經甲○○同意採尿送
    驗，呈現MDMA陽性反應，而查悉上情。
二、案經高雄市政府警察局暨該局鼓山分局報告臺灣高雄地方法
    院檢察署檢察官偵查起訴及移送併辦。
    理  由
一、上開事實，業據被告甲○○於原審及本院審理時供承不諱，
    且其為警查獲時所採取之尿液，經送請高雄市立凱旋醫院檢
    驗結果，呈MDMA陽性反應，此有該醫院95年10月23日濫用藥
    物尿液檢驗報告、姓名對照表附卷可查（見警卷第11、12頁
    ），足認被告之自白與事實相符，本件事證明確，被告施用
    第二級毒品MDMA之事實，堪以認定。被告曾因施用毒品案件
    ，經原審94年度毒聲字第1406號裁定送觀察勒戒，甫於94年
    7 月25日因無繼續施用傾向出所等情，有臺灣高等法院被告
    前案紀錄表1 份在卷足參，其於觀察勒戒執行完畢釋放後，
    5 年內再犯本件施用毒品罪行，核符毒品危害防制條例第23
    條第2 項規定，依法應予論科。
二、核被告甲○○所為，係犯毒品危害防制條例第10條第2 項之
    施用第二級毒品罪。被告為供施用而持有第二級毒品MDMA，
    其於施用前持有MDMA之低度行為，應為施用之高度行為所吸
    收，不另論罪。
三、原審予以被告論科，固非無見，惟查被告之犯罪時間在96年
    4 月24日以前，依96年罪犯減刑條例第2 條第1 項第3 款規
    定，應減其刑期二分之一，原審未及審酌，自有未合。公訴
    人上訴意旨，指稱被告於96年3 月31日，尚被查獲施用第二
    級毒品甲基安非他命1 次，應併案審理，固無足取，理由詳
    後，然原判決既有上述可議，自應由本院將原判決撤銷改
    判。審酌被告前因施用毒品之犯行，經歷觀察勒戒，仍無法
    戒除施用毒品之惡習，猶再度施用毒品，無視於毒品對於自
    身健康之嚴重傷害及國家對於杜絕毒品犯罪之禁令，惟因施
    用毒品本身係屬自戕行為，對於社會所產生之潛在危害性尚
    屬輕微，且被告犯罪後業經坦承施用犯行，犯後態度尚可等
    一切情狀，量處有期徒刑6 月，減為有期徒刑3 月，並諭知
    易科罰金之折算標準。
四、移送併辦案意旨（96年度毒偵字第4721號）略以：被告於96
    年3 月31日下午3 時41分許，因施用第二級毒品甲基安非他
    命1 次，為警查獲，爰移請併案審理。經查併案之犯罪時間
    與本案相隔6 月，難認彼此間具有集合犯意。且被告於本院
    審理中又供稱：95年10月以後未再施用毒品，96年3 月31日
    被查獲施用甲基安非他命，是因同伴將毒品放入我飲料內所
    導致等情。足證被告本案與併案間，並無集合犯之關係，無
    從併案審理，應退回檢察官，另行偵辦，併此明。
據上論斷，應依刑事訴訟法第273 條之1 第1 項、第369 條第1
項前段、第364 條、第299 條第1 項前段，毒品危害防制條例第
10條第2 項，刑法第11條前段、第41條第1 項前段，中華民國96
年罪犯減刑條例第2 條第1 項第3 款、第7 條、第9 條，判決如
主文。
本案經檢察官陳宗吟到庭執行職務。
中　　華　　民　　國　　96　　年　　8 　　月　　16　　日
                  刑事第三庭    審判長法  官   周賢銳
                                      法  官   黃仁松
                                      法  官   謝宏宗
以上正本證明與原本無異。
本判決不得上訴。
中　　華　　民　　國　　96　　年　　8 　　月　　17　　日
　　　　　　　　　　　　　　　　　　　書記官   熊惠津
附錄  本判決論罪科刑法條：
毒品危害防制條例第10條第2項
施用第二級毒品者，處 3 年以下有期徒刑。
                                                   W
